【裁判字號】    95,訴,594
【裁判日期】    951130
【裁判案由】    返還消費借貸款
【裁判全文】
臺灣新竹地方法院民事判決               95年度訴字第594號
原        告  台灣中小企業銀行股份有限公司
法 定 代理人  己○○
訴 訟 代理人  戊○○
              甲○○
被        告  詮成工程實業有限公司
兼法定代理人  丙○○
被        告  乙○
被        告  丁○○
上列當事人間請求返還消費借貸款事件，本院於民國九十五年十
一月十六日言詞辯論終結，判決如下：
    主      文
被告詮成工程實業有限公司、丙○○、丁○○應連帶給付原告新
臺幣柒拾萬貳仟柒佰伍拾貳元，及自民國九十五年三月十六日
起至清償日止，按週年利率百分之七點二八計算之利息，暨自民
國九十五年四月十六日起至清償日止，逾期六個月以內者，按上
開利率百分之十，超過六個月者，按上開利率百分之二十計算之
違約金。
被告詮成工程實業有限公司、丙○○、乙○應連帶給付原告新臺
幣陸萬玖仟貳佰陸拾貳元，及自民國九十五年八月二日起至清償
日止按週利率百分之十七計算之利息，暨自民國九十五年八月二
日起至清償日止，延滯第一個月，當月計付逾期手續費新臺幣壹
佰元；延滯第二個月，當月計付逾期手續費新臺幣佰元；延滯
第三個月（含）以上者，每月計付逾期手續費新臺幣陸佰元。
被告丙○○應給付原告新臺幣壹萬玖仟柒佰捌拾伍元，及自民國
九十五年八月二日起至清償日止按週年利率百分之十七計算之利
息，暨自民國九十五年八月二日起至清償日止，延滯第一個月，
當月計付逾期手續費新臺幣壹佰元；延滯第二個月，當月計付逾
期手續費新臺幣佰元；延滯第三個月（含）以上者，每月計付
逾期手續費新臺幣陸佰元。
訴訟費用百分之八十九由被告詮成實業有限公司、丙○○、丁○
○連帶負擔；百分之八由被告詮成實業有限公司、丙○○、乙○
連帶負擔；餘由被告丙○○負擔。
本判決第二、三項得假執行。
    事實及理由
一、原告之聲明：如主文第一、二、三項所示。
二、事實摘要：
  (一)、被告詮成工程實業有限公司（下稱詮成公司）於民國九十
      四年九月十五日邀同被告丙○○、丁○○為連帶保證人，
      簽立借據及授信約定書，向原告借款新臺幣（下同）八十
      萬元，約定借款期間自同日起至九十九年九月十五日止，
      共分六十期，按期於每月十五日平均攤還本息，第一次繳
      款日為九十四年十月十五日，借款利率按原告基準利率加
      週年利率百分之四計付，嗣後並隨原告基準利率變動而調
      整，借款到期或視為全部到期未立即償還時，按約定利率
      計付遲延利息，逾期償還本金、利息或本息時，按借款總
      餘額，自應償付日起，逾期在六個月以內部分，按約定利
      率百分之十，逾期超過六個月部分，按約定利率百分之二
      十加付違約金。詎被告詮成公司僅繳付至九十五年三月十
      五日之本息，嗣後即未依約履行，依授信約定書第五條第
      一項約定，已喪期限利益，債務應視為全部到期，迄今尚
      欠借款本金七十三萬二千七百五十二元、按週年利率百分
      之七點二八計算之利息（被告逾期時原告之基本放款利率
      為百分之三點二八），及違約金未清償，屢經催告，仍未
      獲置理，而被告丙○○、丁○○等二人為連帶保證人，依
      法自應負連帶清償之法律責任，為此爰依消費借貸及連帶
      保證之法律關係，請求被告連帶給付等情。
  (二)、被告詮成公司於九十四年九月十五日邀同被告丙○○、乙
      ○為連帶保證人向原告所屬竹科分行填具「商務卡申請書
      」，並經該分行核卡在案；而依約定，被告詮成公司得持
      用上開信用卡於原告之特約商店記帳消費及預借現金，但
      應依原告寄發之信用卡消費對帳單所定之方式及繳款截止
      日前繳款，並得選擇循環信用方式彈性付款，而每月最低
      付款額為信用額度內使用金額（含預借現金）百分之五（
      不得低於一千元），再加上超過信用額度之消費金額（含
      預借現金），以及循環信用利息、違約金與其他應付費用
      等，循環信用貸款利息則自各筆帳款結帳日之翌日起，按
      年息百分之十七計算至完全付清之日止；倘被告有遲延繳
      款或其他違約情事，原告得停止其循環信用，被告即喪失
      期限利益，應一次全數清償。且如逾期未付，亦應自各筆
      帳款結帳日之翌日起，按年息百分之十七計算遲延利息，
      若延滯第一個月，當月計付逾期手續費一百元；延滯第二
      個月，當月計付逾期手續費三百元；延滯第三個月（含）
      以上者，每月計付逾期手續費六百元；又未能於規定期限
      內付清每月最低付款額，被告詮成公司亦喪失期限利益，
      並就其全部應付帳款一次全數付清。被告詮成公司於九十
      五年八月二十一日應繳款而未繳款，迄今尚欠本金六萬九
      千二百六十二元及利息、違約金未清償，屢經催告，仍未
      獲置理，而被告丙○○、乙○等二人為連帶保證人，依法
      自應負連帶清償之法律責任，為此爰依消費借貸及連帶保
      證之法律關係，請求被告連帶給付等情。
  (三)、被告丙○○於九十四年九月十五日向原告所屬竹科分行填
      具「故宮之友認同卡申請書」，並經該分行核卡在案；而
      依約定，被告丙○○得持用上開信用卡於原告之特約商店
      記帳消費及預借現金，但應依原告寄發之信用卡消費對帳
      單所定之方式及繳款截止日前繳款，並得選擇循環信用方
      式彈性付款，而每月最低付款額為信用額度內使用金額（
      含預借現金）百分之五（不得低於一千元），再加上超過
      信用額度之消費金額（含預借現金），以及循環信用利息
      、違約金與其他應付費用等，循環信用貸款利息則自各筆
      帳款結帳日之翌日起，按年息百分之十七計算至完全付清
      之日止；倘被告有遲延繳款或其他違約情事，原告得停止
      其循環信用，被告即喪失期限利益，應一次全數清償。且
      如逾期未付，亦應自各筆帳款結帳日之翌日起，按年息百
      分之十七計算遲延利息，若延滯第一個月，當月計付逾期
      手續費一百元；延滯第二個月，當月計付逾期手續費三百
      元；延滯第三個月（含）以上者，每月計付逾期手續費六
      百元；又未能於規定期限內付清每月最低付款額，被告詮
      成公司亦喪失期限利益，並就其全部應付帳款一次全數付
      清。被告丙○○於九十五年八月二十一日應繳款而未繳款
      ，迄今尚欠本金一萬九千七百八十五元及利息、違約金未
      清償，為此爰依消費借貸之法律關係，請求被告丙○○給
      付等情。
  (四)、被告四人則未於言詞辯論期日到場，亦未提出任何書狀作
      何聲明或陳述。
二、程序部分：
  (一)、按訴狀送達後，原告不得將原訴變更或追加他訴，但擴張
      或減縮應受判決事項之聲明，不在此限；民事訴訟法第二
      百五十五條第一項第一款定有明文。查原告於起訴時，訴
      之聲明原係請求「被告詮成工程實業有限公司、丙○○、
      丁○○應連帶給付原告七十三萬二千七百五十二元，及自
      九十五年三月十五日起至清償日止，按週年利率百分之七
      點六六計算之利息，暨自九十五年三月十五日起至清償日
      止，逾期六個月以內者，按上開利率百分之十，超過六個
      月者，按上開利率百分之二十計算之違約金。」、「被告
      詮成工程實業有限公司、丙○○、乙○應連帶給付原告六
      萬九千二百六十二元，及自九十五年八月二日起至清償日
      止按週年利率百分之十八點五九計算之利息，暨自九十五
      年八月二日起至清償日止，延滯第一個月，當月計付逾期
      手續費一百元；延滯第二個月，當月計付逾期手續費三百
      元；延滯第三個月（含）以上者，每月計付逾期手續費六
      百元。」、「被告丙○○應給付原告一萬九千七百八十五
      元，及自九十五年八月二日起至清償日止按年息百分之十
      八點五九計算之利息，暨自九十五年八月二日起至清償日
      止，延滯第一個月，當月計付逾期手續費一百元；延滯第
      二個月，當月計付逾期手續費三百元；延滯第三個月（含
      ）以上者，每月計付逾期手續費六百元。」，嗣於九十五
      年十一月十六日言詞辯論時變更為如主文第一項至第三項
      所示，核屬減縮應受判決事項之聲明，參諸前揭規定，應
      予准許，合先敘明。
  (二)、本件被告四人經合法通知，均未於言詞辯論期日到場，核
      無民事訴訟法第三百八十六條各款所列情形，爰依原告聲
      請，由其一造辯論而為判決。
三、本院之判斷：
  (一)、原告主張之事實，業據提出與其所述相符之借據、授信約
      定書、商務卡申請書、故宮之友認同卡申請書、信用卡保
      證書暨約定條款、放款利率歷史資料表、往來明細等為證
      ，而被告四人經通知未到庭，亦未提出書狀為任何爭執，
      參諸原告提出之證據，自堪認原告之主張為真實。
  (二)、從而，原告本於連帶保證及消費借貸之法律關係，訴請被
      告詮成公司、丙○○、丁○○連帶給付如主文第一項所示
      之金額、利息及違約金，被告詮成公司、丙○○、乙○連
      帶給付如主文第二項所示之金額、利息及違約金並訴請被
      告丙○○給付如主文第三項所示之金額、利息及違約金，
      即無不合，應予准許。
  (三)、原告請求被告給付詮成公司、丙○○、乙○連帶給付如主
      文第二項部分及被告丙○○給付如主文第三項部分，其請
      求金額未逾五十萬元，應依職權宣告假執行。
四、結論：本件原告之訴為有理由，依民事訴訟法第第三百八十
    五條第一項前段、七十八條、第八十五條第二項、第三百八
    十九條第一項第五款，判決如主文。
中    華    民    國    95    年    11    月    30    日
                  民事第二庭    法  官  黃美盈
以上正本係照原本做成。
如對本判決上訴，須於判決送達後20日內向本院提出上訴狀。
中    華    民    國    95    年    11    月    30    日
                                書記官  鍾佩芳


司法院資訊處製作；財團法人民間司法改革基金會備份。
